最高法院刑事判決　　　　　　　　　　　　　　　八十七年度台上字第二八五三號
　　上　訴　人　甲○○
右上訴人因常業竊盜案件，不服台灣高等法院中華民國八十七年五月一日第二審判決
（八十七年度上訴字第八四八號，起訴案號：台灣台北地方法院檢察署八十六年度偵
字第一八六九六、一九四二七號），提起上訴，本院判決如左：
    主  文
上訴駁回。
    理  由
按刑事訴訟法第三百七十七條規定，上訴於第三審法院，非以判決違背法令為理由，
不得為之。是提起第三審上訴，應以原判決違背法令為理由，係屬法定要件。如果上
訴理由狀並未依據卷內訴訟資料，具體指摘原判決不適用何種法則或如何適用不當，
或所指摘原判決違法情事，顯與法律規定得為第三審上訴理由之違法情形，不相適合
時，均應認其上訴為違背法律上之程式，予以駁回。本件上訴人甲○○上訴意旨略以
：(一)、上訴人平時克勤克儉為人幫傭打工，賺取微薄收入維持生計，絕非以參與竊盜
所得恃以維生之常業犯，原審對於上訴人在何心態下參與犯行？是否基於自己自由意
識參與犯罪？是否恃犯罪所得維生？未依刑事訴訟法第一百六十三條規定踐行調查程
序，於法有違。(二)、保安處分強制工作乃針對一般無法達到刑罰效果及無法適應社會
生活之犯者所為矯正之補助規定。上訴人平時克勤克儉，在建築業打工，因交友不慎
被拖下水而受累，在無奈情況下參與客串竊盜角色，並非賴以為業，且事後坦承犯行
，毫無虛飾，絕非一般常業慣犯，原審未加審酌即論以常業犯，併宣告強制工作之保
安處分，於法未合等語。
惟查採證認事係屬事實審法院之職權，茍其證據之取捨及犯罪事實之認定，並不違反
經驗法則及論理法則，即不容任意指為違法而執為適法之第三審上訴理由。本件原判
決以上訴人常業竊盜之犯罪事實，迭據上訴人甲○○於警訊及偵、審中坦承不諱，核
與已判刑確定之共犯黃忠賢、高細寶及辛逸民、盧建志、許水順等供述情節相符，並
經被害人邱俊貴、張卉巾、郭堯順、王建中、鐘源豐、巫松穗、郭序仁、簡聰濱等指
訴失竊情節甚詳，復經證人周瑞恆、吳金宏、楊茂雄、劉永豐等證述在卷，此外又有
扣案之手套四雙、鐵鎚一支、鋼質扁型起子三支、手電筒二支、活動板手二支、拔釘
器二支、手提袋五個、工具袋一個、行動電話四具、呼叫器四個、失竊報告、贓物領
據、照片、搜索扣押筆錄、通訊監察譯文表、自白書、出貨單、保全公司現場檢查表
、入出境資料表、口卡等足資佐證，經綜合判斷，認定上訴人有原判決事實欄所載之
常業竊盜犯行，因而維持第一審論處上訴人共同常業竊盜（累犯）罪刑（併宣告應於
刑之執行前，令入勞動場所強制工作三年）部分之判決，駁回上訴人關於此部分在第
二審之上訴，已詳敘其調查證據之結果及取捨證據認定事實之理由。對於上訴人就原
判決附表(二)所示編號九、十、十一、十二、十三、二十六、三十三、三十五、四十一
各次犯罪，如何分別與黃忠賢、辛逸民、李又白、盧建志等人間（詳如原判決附表二
各該次犯罪所載），有犯意聯絡及行為分擔之共同正犯關係，及如何基於常業犯意反
覆竊盜銷贓，恃以維生，為常業犯並有犯罪之習慣，亦已於判決內詳加說明其認定之
依據及理由。而以第一審判決認事用法均無違誤，量刑及宣告強制工作之保安處分亦
屬妥適，上訴人在原審之上訴無理由，復已於判決內詳予指駁說明。所為論斷，均有
卷存證據資料可資覆按，從形式上觀察，並無違背法令之情形存在。上訴意旨置原判
決明白之論斷於不顧，仍執陳詞泛指原審未盡職權調查之能事，但未指明原審有何具
體證據漏未調查；復就是否常業犯及有無犯罪習慣為單純事實之爭辯，並指摘原判決
維持第一審判決宣告應於刑之執行前，令入勞動場所，強制工作三年之保安處分違法
云云。顯非依據卷內訴訟資料為原判決有何違法之具體指摘，自非適法之第三審上訴
理由。應認其上訴為違背法律上之程式，予以駁回。
據上論結，應依刑事訴訟法第三百九十五條前段，判決如主文。
中      華      民      國    八十七    年      八      月    二十七    日
                              最高法院刑事第七庭
                                  審判長法官  董  明  霈
                                        法官  丁  錦  清
                                        法官  賴  忠  星
                                        法官  林  茂  雄
                                        法官  王  居  財
      右正本證明與原本無異
                                              書  記  官
中      華      民      國    八十七    年      九      月      二      日
